【裁判字號】    92,易,2090
【裁判日期】    920811
【裁判案由】    竊盜
【裁判全文】
臺灣板橋地方法院刑事判決                        九十二年度易字第二０九０號
    公  訴  人  臺灣板橋地方法院檢察署檢察官
    被      告  甲○○
右列被告因竊盜案件，經檢察官提起公訴（九十二年度偵字第五三０八號），本院判
決如左：
    主  文
甲○○連續攜帶兇器竊盜，累犯，處有期徒刑拾月。
扣案之扳手壹支及改造鎖匙頭貳支均沒收。
    事  實
一、甲○○有毒品、公共危險、竊盜等前科，前曾於民國八十六年間，因違反麻醉藥
    品管理條例案件，經本院於八十六年十月二十九日判處有期徒刑六月，如易科罰
    金以銀元三百元折算一日，並於同年十二月一日確定，其又於八十七年間，先因
    公共危險案件，經臺灣士林地方法院於八十七年二月六日判處拘役五十日，於八
    十七年五月四日確定，復因竊盜案件，經臺灣士林地方法院於八十七年四月十四
    日判處有期徒刑五月，並於同年五月二十三日確定，嗣前開違反麻醉藥品管理條
    例案件及竊盜案件所犯二罪並定應執行刑為有期徒刑九月，而於八十八年六月十
    日執行完畢，另上開所犯公共危險罪復接續執行，而於八十八年七月二十三日執
    行完畢出監。甲○○復於九十一年間，因違反槍砲彈藥刀械管制條例及加重竊盜
    案件，經臺灣士林地方法院於九十一年九月二十三日分別判處有期徒刑一年十月
    、併科罰金新臺幣二十萬元及二年，經定應執行刑為有期徒刑三年六月、併科罰
    金新臺幣二十萬元，後經上訴，經臺灣高等法院於九十一年十二月二十四日駁回
    上訴確定。詎甲○○猶不知悔改，復基於意圖為自己不法所有之概括犯意，先於
    九十一年十二月三十一日上午六時許，在臺北市○○區○○路一二三號前，持客
    觀上足對人之生命、身體、安全構成威脅，具有危險性可作為兇器使用之扳手一
    支及以螺絲起子改造而成之改造鎖匙頭二支為竊車工具，以先持扳手將車門撬開
    後再以改造鎖匙頭接電發動之方式，竊取乙○○所有而由莊明聖使用之車號：Ｈ
    Ｓ－六九三七號自用小客車一部，得手後，供己使用；繼於九十二年一月五日上
    午九時許，在臺北市○○區○○路八一一號前，承前概括之犯意，亦持前開可供
    作兇器使用之扳手一支及改造鎖匙頭二支，以上開相同方式竊取永鵬電子股份有
    限公司所有而由連上讚使用之車號：ＧＤ－二一八九號自用小客車一部，得手後
    ，亦供作己用。嗣經警於九十二年一月六日二十時許，在臺北縣蘆洲市○○路六
    十二巷十六號對面查獲，並扣得甲○○所有之竊車工具扳手一支及改造鎖匙頭二
    支。
二、案經臺北縣政府警察局淡水分局報請臺灣板橋地方法院檢察署檢察官偵查起訴。
    理  由
一、右揭犯罪事實，迭據被告甲○○於警訊、偵查中及本院審理時均坦承不諱，核與
    被害人莊明聖及連上讚於警訊時指述情節相符，並有贓物認領保管單二紙、車輛
    竊盜車牌失竊資料個別查詢報表二紙及失竊車輛照片六幀在卷可稽，復有查獲之
    竊車工具扳手一支及改造鎖匙頭二支扣案足憑。堪信被告前開自白確與事實相符
    。本件事證明確，被告前開犯行堪以認定。
二、按螺絲起子其客觀上足對人之生命、身體、安全構成威脅，係具有危險性之兇器
    （最高法院七十九年度台上字第五二五三號判例可資參照），被告意圖為自己不
    法之所有，持可供作兇器使用之扳手一支及以螺絲起子改造而成之改造鎖匙頭二
    支竊取被害人之汽車，核其所為，係犯刑法第三百二十一條第一項第三款之攜帶
    兇器加重竊盜罪。被告先後二次竊盜犯行，時間緊接，手法相同，所犯構成要件
    復同一，顯係基於概括之犯意反覆為之，應依刑法第五十六條連續犯之規定論以
    一罪，並加重其刑。查被告有如事實欄所載之犯罪科刑及執行紀錄，有臺灣高等
    法院被告全國前案紀錄表一份在卷可查，被告於受有期徒刑之執行完畢後，五年
    內再犯有期徒刑以上之本罪，為累犯，應依刑法第四十七條之規定遞加其刑。爰
    審酌被告有多次竊盜前科，雖年輕體壯，竟不知努力工作力求上進，反圖不勞而
    獲，素行非佳，並兼衡被告之生活狀況、智識程度及其犯罪之動機、目的、手段
    、所生危害及犯罪後坦承犯行、態度尚稱良好等一切情狀，量處如主文所示之刑
    ，以示懲儆。又扣案之扳手一支及改造鎖匙頭二支，係被告所有並供其犯罪所用
    之物，業據被告供明在卷，爰依刑法第三十八條第一項第二款之規定併予宣告沒
    收；至另扣案之鑰匙一支，尚無積極證據足資證明係被告犯罪所用之物，爰不另
    為沒收之諭知，附此敘明。
據上論斷，應依刑事訴訟法第二百九十九條第一項前段，刑法第五十六條、第三百二
十一條第一項第三款、第四十七條、第三十八條第一項第二款，判決如主文。
本案經檢察官楊雅清到庭執行職務。
中      華      民      國    九  十  二    年      八    月    十  一  日
                                  臺灣板橋地方法院刑事第一庭
                                      法      官  高  奕  驤
右正本證明與原本無異。
如不服本判決應於送達後十日內向本院提出上訴狀。
          書  記  官  廖  舜  宜
中      華      民      國    九  十  二    年      八    月    十  一  日
附錄本案論罪科刑法條全文：
中華民國刑法第三百二十條：
意圖為自己或第三人不法之所有，而竊取他人之動產者，為竊盜罪，處五
年以下有期徒刑、拘役或五百元以下罰金。
意圖為自己或第三人不法之利益，而竊佔他人之不動產者，依前項之規定
處斷。
前二項之未遂犯罰之。
中華民國刑法第三百二十一條：
犯竊盜罪而有左列情形之一者，處六月以上、五年以下有期徒刑：
一  於夜間侵入住宅或有人居住之建築物、船艦或隱匿其內而犯之者。
二  毀越門扇、牆垣或其他安全設備而犯之者。
三  攜帶兇器而犯之者。
四  結夥三人以上而犯之者。
五  乘火災、水災或其他災害之際而犯之者。
六  在車站或埠頭而犯之者。
前項之未遂犯罰之。


司法院資訊處製作；財團法人民間司法改革基金會備份。
